【裁判字號】    98,審易,4
【裁判日期】    980227
【裁判案由】    違反毒品危害防制條例
【裁判全文】
臺灣新竹地方法院宣示判決筆錄           98年度審易字第4號
公  訴  人  臺灣新竹地方法院檢察署檢察官
被      告  甲○○
指定辯護人  本院公設辯護人  乙○○
上列被告因違反毒品危害防制條例一案，經檢察官提起公訴（97
年度毒偵字第2165號、第2200號）後，聲請本院改依協商程序而
為判決，於中華民國98年2 月27日下午4 時在本院刑事第十一法
庭宣示判決，出席職員如下：
法官起立朗讀判決主文、犯罪事實要旨、處罰條文，及告以上訴
限制、期間並提出上訴狀之法院，且諭知記載其內容：
一、主  文：
    甲○○施用第二級毒品，累犯，處有期徒刑柒月；扣案之安
    非他命壹包毛重零點貳柒公克，沒收銷燬之。又施用第二級
    毒品，累犯，處有期徒刑柒月；扣案之安非他命殘渣袋壹個
    ，沒收銷燬之，另扣案之玻璃球吸食器壹個，沒收之。主刑
    部分應執行有期徒刑壹年。
二、犯罪事實要旨：
（一）甲○○前曾於民國94年9 月間，因違反毒品危害防制條例
      案件，經本院於95年1 月20日，以94年度訴字第742 號宣
      示判決筆錄，分別判處有期徒刑10月、6 月，並經定應執
      行刑為有期徒刑1 年3 月，嗣於95年1 月20日確定；又於
      94年9 月間，因竊盜案件，經本院於95年9 月21日，以95
      年度易字第103 號刑事判決，判處有期徒刑8 月，嗣於95
      年10月12日確定，上開3 罪復因減刑條例分別減為有期徒
      刑5 月、3 月、4 月，並經定應執行刑為有期徒刑11月確
      定。又於95年4 月間，因違反毒品危害防制條例案件，經
      本院於95年6 月30日，以95年度竹簡字第690 號刑事簡易
      判決，判處有期徒刑6 月，嗣於95年7 月21日確定，復因
      減刑條例減為有期徒刑3 月確定。上開各罪接續執行，於
      95年4 月14日入監執行，並於96年9 月17日縮刑期滿執行
      完畢。
（二）甲○○前於89年5 月間，因施用第二級毒品案件，經本院
      以89年度毒聲字第1338號裁定送勒戒處所觀察、勒戒後，
      因認有繼續施用毒品之傾向，再經本院以89年度毒聲字第
      1931號裁定令入戒治處所施以強制戒治1 年，於89年8 月
      14日入所，嗣其強制戒治執行滿3 月後，經戒治處所認無
      繼續戒治之必要，乃報由臺灣新竹地方法院檢察署檢察官
      （下稱檢察官）聲請本院以90年度毒聲字第857 號裁定停
      止戒治，於90年5 月24日因停止其處分之出監，所餘戒治
      期間付保護管束，旋其停止戒治所餘戒治期間於90年8 月
      3 日屆滿，因期滿未經撤銷，視為強制戒治期滿執行完畢
      ，並經檢察官於90年9 月7 日以90年度戒毒偵字第189 號
      為不起訴處分確定。
（三）甲○○不知警惕，又於91年2 月間，因施用毒品案件，經
      檢察官聲請強制戒治，本院於91年2 月7 日，以91年度毒
      聲字第165 號裁定令入戒治處所施以強制戒治1 年，於91
      年2 月8 日入所執行，並於92年2 月7 日執行完畢出所；
      同時其本次非法施用第一級、第二級毒品之犯行，亦經本
      院於91年7 月17日，以91年度訴字第204 號刑事判決，分
      別判處有期徒刑8 月、4 月，並經定應執行刑為有期徒刑
      10月，嗣於91年9 月27日確定，於92年2 月7 日入監執行
      ，並於93年4 月2 日因縮短刑期假釋付保護管束出監，而
      於93年5 月13日保護管束期滿執行完畢。
（四）甲○○仍不知警惕，又於94年9 月間，因施用第一級、第
      二級毒品案件，經本院於95年1 月20日，以94年度訴字第
      742 號宣示判決筆錄，分別判處有期徒刑10月、6 月，並
      經定應執行刑為有期徒刑1 年3 月，嗣於95年1 月20日確
      定，其執行情形如前述（一）。
（五）甲○○不知悔改，又於95年4 月間，因施用第二級毒品案
      件，經本院於95年6 月30日，以95年度竹簡字第690 號刑
      事簡易判決，判處有期徒刑6 月，嗣於95年7 月21日確定
      ，其執行情形如前述（一）。
（六）甲○○竟不知悔改，又於97年8 月間，因施用第二級毒品
      案件，經本院於97年10月9 日，以97年度竹簡字第1252號
      刑事簡易判決，判處有期徒刑6 月，嗣於97年11月9 日確
      定，現正執行中。
（七）甲○○仍不知悔改，又於97年8 月間，因施用第一級、第
      二級毒品案件，經本院於97年10月24日，以97年度訴字第
      878 號刑事判決，分別判處有期徒刑8 月、4 月，並經定
      應執行刑為有期徒刑10月，嗣於97年11月14日確定，現正
      執行中。
（八）甲○○不知悛悔，於前開強制戒治處分執行完畢釋放後，
      「5 年內再犯」施用毒品案件，並經法院判處罪刑確定後
      ，(1)復基於施用第二級毒品安非他命的犯罪意思，於97年
      11月3 日中午12、13時許，在其位於新竹市○區○○路4
      段142 之2 號之住處內，以將安非他命置於玻璃球內，再
      以火燒烤，吸其煙霧之方式，施用第二級毒品安非他命1
      次。嗣於97年11月5 日中午12時許，在新竹縣竹北市○○
      ○路1947號前，為警盤查時查獲，並扣得其所有的安非他
      命1 包毛重0.27公克，經警採集其尿液送驗結果，呈安非
      他命、甲基安非他命陽性反應，始悉上情。(2)另基於施用
      第二級毒品安非他命的犯罪意思，於97年11月9 日晚上8
      時許，在其上址住處，以將安非他命置於玻璃球內，再以
      火燒烤，吸其煙霧之方式，施用第二級毒品安非他命1 次
      。嗣於97年11月12日下午3 時許，徵得其同意後，在其上
      址住處搜索時查獲，並扣得其所有的安非他命殘渣袋1 個
      、玻璃球吸食器1 個，經警採集其尿液送驗結果，呈安非
      他命、甲基安非他命陽性反應，始悉上情。
三、處罰條文：
    毒品危害防制條例第10條第2 項、第18條第1 項前段，刑法
    第11條、第47條第1 項、第51條第5 款、第38條第1 項第2
    款。
四、協商判決除有刑事訴訟法第455 條之4 第1 項第1 款於本訊
    問程序終結前，被告撤銷協商合意或檢察官撤回協商聲請者
    ；第2 款被告協商之意思非出於自由意志者；第4 款被告所
    犯之罪非第455 條之2 第1 項所定得以協商判決者；第6 款
    被告有其他較重之裁判上一罪之犯罪事實者；第7 款法院認
    應諭知免刑或免訴、不受理者情形之一，及違反同條第2 項
    「法院應於協商合意範圍內為判決；法院為協商判決所科之
    刑，以宣告緩刑或2 年以下有期徒刑、拘役或罰金為限」之
    規定者外，檢察官與被告均不得上訴。
五、如有前項得上訴之情形，得自收受宣示判決筆錄送達之日起
    10日內，向本院提出上訴書狀，上訴於第二審法院。
中    華    民    國    98    年    2     月    27    日
                  刑事第九庭書  記  官  蕭汝芳
                            審判長法官  馮俊郎
以上筆錄正本係照原本作成。
                            書  記  官  蕭汝芳
中    華    民    國    98    年    2     月    27    日
附錄本案處罰實體法條全文：
毒品危害防制條例第10條第2 項：
施用第二級毒品者，處3 年以下有期徒刑。


司法院資訊處製作；財團法人民間司法改革基金會備份。
